臺灣高雄地方法院刑事判決　　　　　　　100年度侵訴字第9號
公　訴　人　臺灣高雄地方法院檢察署檢察官
被　　　告　0000-0000.
選任辯護人　許再定律師
上列被告因妨害性自主罪案件，經檢察官提起公訴（99年度偵字
第7085號），本院判決如下：
    主  文
0000-0000A對未滿十四歲女子犯強制性交罪，共罪，各處有期
徒刑捌年，應執行有期徒刑拾貳年。
    事  實
一、緣代號0000-0000 女子（下稱A 女，真實姓名年籍均詳卷）
    因父母離異，自小學5 年級起即託由其父親之姊姊0000-000
    0E（即姑姑，真實姓名年藉詳卷，以下稱E 女）照顧而居住
    於E 女家中。0000-0000A（以下稱甲男或被告，真實姓名年
    藉詳卷）為E 女之夫即A 女之姑丈，與其子0000-0000D（真
    實姓名年藉詳卷，以下稱D 男）及0000-0000F（真實姓名年
    藉詳卷，以下稱F 男）、E 女以及A 女均共同生活，是甲男
    與A 女2 人間具有家庭暴力防治法第3 條第4 款所定之家庭
    成員關係。詎料甲男明知A 女為未滿14歲之女子，性自主能
    力及判斷能力均未臻成熟，竟於下列時間，在其位於高雄市
    鼓山區住處（住址詳卷）之房間內，基於對未滿14歲女子為
    強制性交之犯意，而為下列行為：
  (一)於98年11月初某日凌晨時，在A 女及D 男、F 男共同居住之
    臥室，趁夜深人靜，其子2 人均已熟睡之際，違反A 女意願
    ，先以手撫摸A 女胸部及下體，再將手伸入A 女之內褲內，
    以手指插入A 女陰道內強制性交得逞1 次。
  (二)甲男因A 女並無告發，復基於前揭犯意，於上開日期隔2 至
    3 天後之某日凌晨，在上開相同臥室，以相同方式對A 女再
    度強制性交得逞1 次，A 女因顧慮甲男婚姻與家庭完整，而
    均未告發。
  (三)甲男於前揭性侵行為得逞且未遭揭發後，乃再度基於加重強
    制性交犯意，趁其子D 男手傷與其交換臥室使用之機會，在
    99年1 月6 日（起訴書誤載為99年1 月5 日）凌晨1 時許，
    同樣趁其子F 男已熟睡之際，穿著四角褲進入上開臥室後，
    即違反A 女意願，不理會A 女之拍打及阻擋，逕自強行將A
    女身著之衣服掀開，撫摸A 女身體及下體，並帶上保險套，
    將A 女內褲褪去後，壓在A 女上方，以生殖器直接插入A 女
    下體而強制性交得逞1 次。嗣因A 女無法忍受向其姊0000-0
    000C（真實姓名年藉詳卷，以下稱C 女）訴說，遂經通報後
    始悉上情。
二、案經A 女訴由高雄市政府警察局移送臺灣高雄地方法院檢察
    署檢察官偵查起訴。
    理  由
壹、證據能力部分：
一、按被告以外之人於審判外之言詞或書面陳述，除法律有規定
    者外，不得作為證據，刑事訴訟法第159 條第1 項定有明文
    。經查：
  (一)被害人A 女於警詢時之供述，無證據能力：證人A 女於警詢
    時之供述，係被告以外之人於審判外之言詞陳述，屬傳聞證
    據，且上開供述核與刑事訴訟法第159 條之2 及第159 條之
    3 所定傳聞例外之情形均有未合，本院審酌證人A 女於警詢
    中所為之證述與其於本院審理中所為之證述之內容大致相符
    ，復查無其他得例外取得證據能力之法律依據，揆諸前揭規
    定，A 女於警詢中之陳述，尚無引證之必要，應以其審判中
    之證述作為證據。
  (二)被害人A 女於偵查中之指述有證據能力：
    按被告以外之人於偵查中向檢察官所為之陳述，除顯有不可
    信之情況者外，得為證據；又證人應命具結。但有下列情形
    之一者，不得令其具結：一、未滿16歲者。二、因精神障礙
    ，不解具結意義及效果者，刑事訴訟法第159 條之1 第2 項
    、第186 條第1 項分別定有明文。又按『刑事訴訟法第158
    條之3 規定：證人、鑑定人依法應具結而未具結者，其證言
    或鑑定意見，不得作為證據，此所謂「依法應具結而未具結
    者」，係指檢察官或法官依同法第175 條之規定，以證人身
    分傳喚被告以外之人到庭作證，或雖非以證人身分傳喚到庭
    ，而於訊問調查過程中，轉換為證人身分為調查時，檢察官
    、法官應依同法第186 條之規定命證人供前或供後具結，其
    陳述始符合第158 條之3 之規定，而有證據能力。若檢察官
    或法官非以證人身分傳喚到庭訊問時，其身分既非證人或鑑
    定人，即與前述「依法應具結」之要件不合，縱未命其具結
    ，仍不得以其陳述不符前開第158 條之3 之規定逕行排除其
    證據能力。而前揭未經具結之陳述筆錄，係屬被告以外之人
    於審判外所為之陳述，本質上屬於傳聞證據，基於保障被告
    在憲法上之基本訴訟權，除有同法第159 條之3 所列各款之
    情形外，如嗣後已經法院傳喚到庭而為證述，前揭非以證人
    身分而未經具結之陳述筆錄，除顯有不可信之情況者外，仍
    非不得作為證據。不能因陳述人未經具結，即一律適用本法
    第158 條之3 之規定，排除其證據能力』，最高法院100 年
    度台上字第3105號判決著有意旨可資參照。經查，本件被害
    人A 女於偵查中係經檢察官以被害人身分傳訊，其身分既非
    證人，本無依法應諭知具結之問題。再者，被害人A 女因檢
    察官訊問時因未滿16歲，依法本無庸具結，且於本院審理中
    亦到庭經本院諭知無庸具結但仍應據實陳述後，就其偵查中
    所為之指述接受被告及辯護人之對質、詰問，揆諸司法院大
    法官會議釋字第582 解釋意旨，對於被告之詰問權已有所保
    障，已合於法定程序。此外，被害人A 女於偵查中訊問之際
    已年滿14歲，其可清楚理解問題，應答清晰、切題，亦無反
    應遲緩或記憶猶疑等使證明力明顯過低之瑕疵，參酌前揭最
    高法院裁判意旨並由上情觀之，被害人A 女於偵查中向檢察
    官所為之供述，尚難認有「顯不可信」之情況，且為證明被
    告本件犯罪事實之依據，自有證據能力。
二、高雄市立凱旋醫院高市凱醫成字第990005374 號精神鑑定書
    、內政部警政署刑事警察局99年3 月29日刑醫字第09900071
    06號鑑定書、高雄醫學大學附設中和紀念醫院受理疑似性侵
    害事件驗傷診斷書均有證據能力：
  (一)按鑑定人由審判長、受命法官或檢察官就下列之人選任1 人
    或數人充之：(一)就鑑定事項有特別知識經驗者。(二)經政府機
    關委任有鑑定職務者；鑑定之經過及其結果，應命鑑定人以
    言詞或書面報告；法院或檢察官得囑託醫院、學校或其他相
    當之機關、團體為鑑定，或審查他人之鑑定，並準用第203
    條至第206 條之1 規定，刑事訴訟法第198 條、第206 條第
    1 項、第208 條第1 項分別定有明文。又按「刑事訴訟之鑑
    定，為證據調查方法之一種，係指由具有特別知識經驗之人
    或機關，就特別需要特殊知識經驗之事項，予以鑑識、測驗
    、研判及斷定，供為法院或檢察官認定事實之參考。刑事訴
    訟法第198 條規定：「鑑定人由審判長、受命法官或檢察官
    就下列之人選任一人或數人充之：一就鑑定事項有特別知識
    經驗者。二經政府機關委任有鑑定職務者。」同法第二百零
    八條第一項前段規定：「法院或檢察官得囑託醫院、學校或
    其他相當之機關、團體為鑑定」，即本於此旨。是上級檢察
    機關首長基於辦案實務需要，函示指定某類特殊案件之待鑑
    事項，囑託某一或某些特別具有該項專門知識經驗之機關，
    予以鑑定，尚非法所不許。從而，警察機關逕依該函示辦理
    ，按諸檢察一體及檢察官指揮調查、偵查之原則，難認於法
    不合，亦有最高法院100 年度台上字第58號判決意旨可資參
    照。本件卷附高雄市立凱旋醫院精神鑑定書、內政部警政署
    刑事警察局鑑定書，雖係被告以外之人於審判外之書面陳述
    ，然內政部警政署刑事警察局係台灣高等法院檢察署檢察長
    概括選任、囑託之鑑定機關，有台灣高等法院檢察署檢察長
    概括選任鑑定人或囑託鑑定機關（團體）名冊在卷可稽，至
    於高雄市立凱旋醫院則為台灣高雄地方法院檢察署檢察官所
    囑託鑑定，是上開鑑定書，均為刑事訴訟法第159 條第1 項
    規定之例外情形，均應有證據能力。
  (二)按性侵害犯罪防治法第10條第1 、3 項「醫院、診所對於被
    害人，不得無故拒絕診療及開立驗傷診斷書」、「第一項驗
    傷診斷書之格式，由中央衛生主管機關會商有關機關定之」
    之規定，依同法第11條等相關規定，係為防治性侵害犯罪及
    保護被害人權益，對於被害人驗傷及取證所為之特別規定，
    依此項規定所製作之驗傷診斷書，應屬刑事訴訟法第159 條
    第1 項「法律有規定」之傳聞證據之例外（最高法院95年度
    台上字第5026號判決要旨足參）。本件卷附之高雄醫學大學
    附設中和紀念醫院受理疑似性侵害事件驗傷診斷書，依據上
    開說明，為刑事訴訟法第159 條第1 項規定之例外情形，應
    有證據能力。
三、按「被告以外之人於審判外之陳述，雖不符前四條之規定，
    而經當事人於審判程序同意作為證據，法院審酌該言詞陳述
    或書面陳述作成時之情況，認為適當者，亦得為證據。當事
    人、代理人或辯護人於法院調查證據時，知有第159 條第1
    項不得為證據之情形，而未於言詞辯論終結前聲明異議者，
    視為有前項之同意」，刑事訴訟法第159 條之5 定有明文。
    又當事人、代理人或辯護人於調查證據時，知有本法第159
    條之5 第1 項不得為證據之情形，卻表示「對於證據調查無
    異議」、「沒有意見」等意思，而未於言詞辯論終結前聲明
    異議者，應視為已有將該等傳聞證據採為證據之同意（參見
    該條之立法理由）。本件檢察官、辯護人及被告於本院準備
    程序，就本判決所引用各項證據（含傳聞證據、非傳聞證據
    及符合法定傳聞法則例外之證據）之證據能力，除否認證人
    A 女及精神鑑定書之證據能力外，餘均表示無意見（參本院
    審訴卷第24頁反面、本院卷第87頁），且於本院言詞辯論終
    結前，檢察官、辯護人及被告對於卷附具有傳聞證據性質之
    證據，既均已知其情，均未聲明異議，本院認該具有傳聞證
    據性質之證據，並無任何違法取證之不適當情形，以之作為
    證據使用係屬適當，自得採為認定被告犯罪事實之證據。
貳、實體部分：
    訊據被告固坦承係A 女之姑丈，與妻E 女、子D 男、F 男及
    姪女A 女共同生活，知悉Ａ女於案發當時係未滿十四歲之女
    子，A 女父母離異以及於98年12月底因子D 男手受傷與D 男
    交換房間而與F 男、A 女同睡一臥室等情不諱（詳本院審訴
    卷第23頁反面），然矢口否認有對A 女為任何強制性交之犯
    行，辯稱：因為當時F 男國三要基測，所以天天都是很晚時
    間才睡覺，伊作息時間是正常，不可能凌晨起床對A 女為性
    侵，如有性侵也不可能不被發覺云云，被告之辯護人則為被
    告辯稱：A 女有說謊的傾向，因有同性戀，被告要求A 女與
    該同性戀女友分手，卻因被發現沒有分手而遭被告打，是A
    女指述應是經過設計或有人指導；就DNA 檢測部分，因被告
    有二個兒子與A 女同睡，小孩青春期自慰是正常的，自慰後
    精液有可能殘留在房間裡，而就內褲底部檢測，因為洗衣服
    或整理衣服時會碰觸到衣服，所檢測的內褲有可能產生微量
    的反應等語。經查：
一、上揭事實，業據被害人Ａ女迭於偵查時及本院審理中指證不
    移：
  (一)被害人Ａ女於偵查中證稱：大約是98年11月初，被告進入房
    間，以為伊業已睡著，但當時伊係清醒，被告先用手摸伊之
    胸部及下體，然後將內褲往下拉，用手指插入陰道，當時覺
    得有點怪怪的，當時沒有馬上阻止被告是因為不敢說，本來
    都是姑姑E 女巡房，事情發生後被告偶而也會巡房，第二次
    是在第一次事情發生後約二至三天，時間也是在凌晨，方式
    與第一次相同，伊當時不求救是因為不敢說，後來被告與D
    男換房間，伊唯一可以記憶的是1 月5 日晚上（此部份涉及
    晚上與凌晨之分界，應係1 月6 日凌晨），當時被告進入房
    間時伊已睡著，被告將伊叫醒，先和伊講話，接著開始弄保
    險套並將所穿之四角褲脫掉以及伊之衣服、內衣脫掉，壓在
    伊身上，直接將生殖器插入伊之陰道內，當時F 男在床上睡
    覺，被告還叫伊要小聲一點，伊當時有輕拍被告並大力推被
    告，伊怕破壞被告與姑姑（E 女）之感情，如果被告與姑姑
    （E 女）離婚，表哥表弟會變成單親家庭，所以沒想過要求
    救，但是伊有向表哥F 男暗示過被告很色，F 男則說還好吧
    ，在上揭被告對伊性侵害之過程中，因為伊都只有小小聲叫
    被告不要弄，所以表哥及表弟看起沒有被驚醒，這些事情伊
    沒有對其他人說，僅是告訴姊姊（C 女）被告有摸伊，後來
    有告訴同學被告會摸伊及將手指插入伊陰道，是姊姊（C 女
    ）與鄰居姊姊討論後向113 通報等語（詳偵卷第51至55頁）
    。
  (二)被害人Ａ女於本院審理中證稱：從小學五年級下學期的時候
    因長輩之意思而搬去被告家中，與表哥表弟同睡一個房間，
    被告曾於98年11月初某日凌晨進入房間將伊衣服掀起來摸伊
    之胸部及下體以及用手指插入渠之下體，當時伊雖有翻身，
    但沒有明顯之抗拒或掙扎，也沒有將被告手推開，雖然不願
    意，但是當時不知該怎麼辦，所以沒有抵抗或求救，表哥、
    表弟當時都有打呼之聲音，所以應該沒有醒過來，第一次事
    後隔幾天被告又以相同方式對伊性侵害，該次也因為害怕所
    以沒有抗拒或求救，表哥表弟也都沒有醒來的樣子。99年1
    月5 日當時，因為D 男手受傷，所以被告與D 男換房間睡，
    當天晚上約9 至10點睡覺，印象中99年1 月6 日凌晨1 點多
    被告有進入房間將伊搖醒，說：「不是叫你要等我嗎，怎麼
    沒有等我」，當時被告只有穿四角褲，然後被告就開始亂摸
    ，接著被告就掀起伊之衣服及脫伊之內褲，撫摸伊之胸部，
    嗣後被告將保險套帶上就摸伊之下體然後壓上來，將生殖器
    插入伊之陰道，這些事情伊只有對姊姊（C 女）告知被告摸
    伊，沒有講很多，因為伊不想講，但是伊後來對同學訴說，
    同學去找老師，且姊姊（C 女）有向113 通報，事情就被揭
    發，伊就被社工帶走，被社工帶走後即前往進行身體檢查，
    事發後至檢查之間沒有洗澡，伊當時因為怕破壞被告與姑姑
    （E 女）之感情，所以第一次被性侵害後一直不想說，但是
    發現被告一直否認，還說伊說謊，所以不想再袒護被告等語
    （本院卷第33至46頁、第49至51頁、第56、57頁）。
二、被害人Ａ女99年1 月6 日案發之後所穿著之內褲，標示0000
    0000採樣處，與被告之唾液FTA 卡送內政部警政署刑事警察
    局進行DNA 型別鑑定結果為：該採樣處係採自被害人A 女內
    褲底部斑跡，應為女性分泌物，經採樣檢驗未發現精子細胞
    ，經萃取DNA 檢測，為男女DNA 混合，其中女性體染色體DN
    A-STR 檢測，僅檢出被害人DNA-STR 型別，並無檢出被害人
    以外之體染色體DNA-ST R型別，又因採樣中男女DNA 混合之
    情形係女性DNA 量遠大於男性DNA 量，此時進行體染色體鑑
    定，通常僅檢出女性DN A型別，無法檢出男性DNA 型別，因
    此男性DNA 部分未進行體染色體DNA-STR 型別鑑定而進行男
    性Y 染色體DNA-STR 型別鑑定，另Y 染色體DNA-STR 型別檢
    測結果，與被告Y 染色體DNA-STR 型別相符，不排除來自被
    告或與被告具有相同父系血緣關係之人等情，有被告警詢筆
    錄（同意採集唾液，警卷第10頁）、內政部警政署99年3 月
    29日刑醫字第09900071 06 號鑑定書及本院依職權函詢後經
    內政部警政署刑事警察局函覆之100 年6 月16日刑醫字第10
    00065249號函文在卷可佐（本院卷第22頁、第140 至141 頁
    ）及證物盒扣案可憑。又被害人A 女之處女膜有陳舊性傷口
    乙節，亦有高雄醫學大學附設中和紀念醫院受理疑似性侵害
    事件驗傷診斷書附於偵卷彌封袋可稽。則本件被告如無對A
    女為性行為，如何能在A 女之內褲分泌物中驗得與被告Y 染
    色體DNA-STR 型別相符之結果？再者，A 女之處女膜係呈現
    陳舊性傷口，如被告先前未曾以手指對A 女為性侵害，僅是
    於99年1 月6 日對A 女為性侵害，所驗得應為處女膜之新痕
    傷害，豈會是陳舊性傷口，是綜合上揭跡證，應堪認定被害
    人Ａ女指述曾遭性侵害乙節，應非子虛。
三、被告及辯護人雖以上情置辯，然查：
  (一)A 女於本院審理時雖坦承會說謊，且C 女於偵查中亦證稱A
    女會說謊，然A 女自小父母離異，復寄人籬下，縱使人格發
    展因而有偏差，偶而會說謊，然均係生活細節而非關重要情
    事，但加重強制性交刑責非輕，A 女於本院審理時亦受告知
    作證應據實陳述，A 女應了解於作證時說謊之嚴重性，應無
    於本院審理時仍為虛偽陳述之必要，何況A 女指訴與相關檢
    驗證據相符乙節，已如前述，可見其指證情節亦非虛構。再
    者，A 女於案發前即已向姊姊（C 女）訴苦表示被告撫摸伊
    ，此核與C 女於偵查中證稱：A 女99年1 月1 日從被告家中
    返回台南，在玩家家酒玩累的時候告訴我被姑丈性侵等情相
    符（偵卷第6 頁），以C 女所證述之情形，A 女顯係在玩遊
    戲之過程中不經意吐露心中之不愉快，若非A 女受有不當之
    對待，豈有對自己親人無端投訴之必要。至於辯護人辯稱該
    DNA 檢測結果有可能是因為被告之子自慰所導致云云，惟該
    檢測結果並無精子細胞乙節已如前述，果真如辯護人所辯，
    豈會檢測結果無精子細胞，是辯護人此部份辯解應無可採。
    至於辯護人辯稱檢測結果有可能是洗衣服或整理衣服時所導
    致，惟性侵害案件採樣檢測常因被害人業已盥洗而無法採證
    ，豈會因清洗衣服反而可採集證物？何況該採樣處為A 女之
    分泌物，並非A 女內褲其它部分，是上開採樣處所採集之跡
    證應非共同生活之人因共同洗衣服或整理衣服時所遺留之跡
    證，辯護人上開所辯應不可採。
  (二)被告之長子F 男雖於本院審理時證稱：『每天』晚上念書到
    凌晨3 時多（本院卷第65、67頁）；被告之妻E 女於本院審
    理則證稱：『每天』都凌晨4 時許才睡，6 時50分醒來（本
    院卷第78頁）；被告之小舅子（即被告妻子之弟弟，真實姓
    名年藉詳卷，以下稱G 男）於本院審理則證稱：98年11月初
    至99年1 月初這段期間居住於被告家中，當時F 男每天晚上
    都要唸到凌晨3 時許，伊『每天』晚上也都凌晨4 時許才睡
    ，於上揭期間在凌晨左右均無聽聞A 女所睡之臥室有怪聲或
    不尋常之聲音（本院卷弟127 頁）。惟被害人A 女於遭性侵
    害時因害怕破壞被告與姑姑（E 女）之感情，不知該怎麼辦
    ，所以既未抵抗亦無求救，99年1 月6 日該次被告還命A 女
    小聲一點等情已如前述，是證人G 男沒有聽聞異聲，尚難採
    為有利被告之認定。且一般人生活有一定之規律固然可信，
    但每天均一成不變毫無例外則與常情有違，且相對A 女而言
    ，F 男、G 男、E 女與被告間之關係顯然較緊密，渠等關於
    每天晚上均凌晨3 、4 時才就寢部分之證述應為袒護被告之
    詞，亦難採為有利被告之認定。
  (三)由於兒童（少年）心智發展尚未成熟，對於家庭內之性侵害
    案件，兒童（少年）所承受之壓力大，多數初期僅能透露一
    小部分概況，如獲適當支持及協助，才能陳述案情細節；反
    之如無相關支持，易受環境壓力（如：家族輿論、擔心加害
    人坐牢或被報復），而選擇退縮或否認案情。本案A 女因父
    母離異而託寄於被告家中，所獲支持及協助相對更少，所承
    受之環境壓力相對更大，此由案發之後，被告、被告之妻、
    被告之長子、被告之小舅子於本院審理中均異口同聲指責被
    害人A 女有說謊之習慣，素行不佳等語可見一斑。甚且被害
    人之父0000-0000B（真實姓名年藉詳卷，，以下稱B 男）於
    偵查中證稱：被害人A 女常常說謊，好像大姐頭，有不正常
    的異性關係，被告與被告之妻對A 女管教嚴格，但A 女假裝
    有聽話，但實際上沒有遵守等語（偵卷第10、11頁），儼然
    對A 女狀況甚為明瞭，惟B 男復證稱：大約1 至2 星期與A
    女見一次面，平日週間也不會帶C 女去高雄與A 女見面，因
    為人都不是伊帶的等語（偵卷第11頁）。以B 男平素與A 女
    甚少相處，且B 男與A 女、C 女間亦甚少家庭活動之情形下
    ，B 男身為人父竟為有利被告而不利A 女之證述，足見A 女
    處境之艱難，是A 女證稱：事情發生時伊不知怎麼辦也不敢
    說，所以沒有求救，被告對伊性侵害時還叫伊小聲點，伊跟
    F 男暗示被告很色，F 男則說還好吧，被告後來只有跟姊姊
    C 女陳述被告摸伊，因為伊不想講等語，與A 女當時所處之
    客觀情狀一致。再佐以卷附高雄市立凱旋醫院高市凱醫成字
    第990005374 號精神鑑定書，顯示A 女有逃避創傷有關之刺
    激（在公車上遇到類似的人而為此晚一站下車），並出現恐
    懼、害怕、不安全感及情緒不穩的感覺，想法較為自責、自
    我評價低、內在情緒起伏大等「創傷壓力症候群，慢性」之
    診斷等情，益證A 女指述不虛。
四、綜上所述，本件A 女之證述應堪採信，且有C 女所為證述足
    堪為佐，並有上揭高雄市立凱旋醫院高市凱醫成字第990005
    374 號精神鑑定書、內政部警政署刑事警察局99年3 月29日
    刑醫字第0990007106號鑑定書、高雄醫學大學附設中和紀念
    醫院受理疑似性侵害事件驗傷診斷書在卷可參，證人F 男、
    E 女、G 男、B 男所為證詞，為袒護被告之詞，尚難採為有
    利被告之認定，本案事證明確，被告上揭加重強制性交犯行
    洵堪認定，應予依法論科。
五、論罪科刑部分：
  (一)按稱性交者，謂非基於正當目的所為之下列性侵入行為：一
    、以性器進入他人之性器、肛門或口腔之行為。二、以性器
    以外之其他身體部位或器物進入他人之性器、肛門之行為，
    刑法第10條第5 項定有明文。又按『倘乙係七歲以上未滿十
    四歲者，甲與乙合意而為性交，甲應論以刑法第二百二十七
    條第一項之對於未滿十四歲之男女為性交罪。如甲對七歲以
    上未滿十四歲之乙非合意而為性交，或乙係未滿七歲者，甲
    均應論以刑法第222 條第1 項第2 款之加重違反意願性交罪
    』，最高法院99年9 月7 日99年度第7 次刑事庭會議決議著
    有意旨可資參照。查被告於前開2 次以手指性侵害被害人A
    女時，雖A 女沒有明顯反抗之動作，但A 女當時係未滿14歲
    之女子，有A 女之年藉資料在卷可稽，被告明知上情猶未經
    A 女同意，執意以手指插入A 女之陰道，即為刑法所指之性
    交行為，復參酌上揭最高法院決議意旨，被告之行為已屬違
    反A 女之意願。至於被告嗣後以性器官插入A 女陰道之行為
    ，因A 女客觀上一再反抗、掙扎，已如前述，而被告仍執意
    為前開性交行為，顯已妨害A 女之自由意思甚明，是此部份
    亦屬違反被害人意願之方法而為性交行為，堪以認定。
  (二)又家庭暴力防治法所稱家庭暴力，係謂家庭成員間實施身體
    或精神上不法侵害之行為。而家庭暴力罪，則謂家庭成員間
    故意實施家庭暴力行為而成立其他法律所規定之犯罪。被告
    為A 女之三親等旁系姻親，被告與Ａ女間，具有家庭暴力防
    治法第3 條第4 款所列之家庭成員關係，是被告上開對A 女
    故意為不法之身體上侵害行為，亦屬同法第2 條第2 款之家
    庭暴力罪，然該罪並無刑罰之規定，即應回歸適用刑法有關
    妨害性自主罪之規定予以論罪科刑。是核被告所為係犯刑法
    第222 條第1 項第2 款對未滿14歲之女子為強制性交罪。又
    兒童及少年福利法第70條第1 項規定故意對兒童及少年犯罪
    者，加重其刑至二分之一；但各該罪就被害人係兒童及少年
    已定有特別處罰規定者，不在此限。而刑法第222 條第1 項
    第2 款之對於未滿14歲女子強制性交罪，係特別規定以被害
    人年齡未滿14歲為其處罰之特殊加重要件，是被告所犯對於
    未滿14歲女子強制性交罪部分，依兒童及少年福利法第70條
    第1 項但書之規定，自無庸再適用兒童及少年福利法第70條
    第1 項本文為加重處罰之餘地，併此敘明。被告對A 女強制
    性交前所為之強制猥褻行為，為強制性交之行為所吸收，不
    另論以強制猥褻罪。被告先後3 次對A 女為強制性交犯行，
    犯意各別，行為互殊，應予分論併罰。爰審酌被告身為A 女
    之姑丈，明知A 女因父母離異始寄託於被告住處，本應同情
    憐憫A 女之境遇，對A 女悉心照顧，然被告卻未忠人所託，
    反無視A 女為未滿14歲之少女，心智發育尚未完全健全，對
    於性行為缺乏完全自主判斷能力，竟為圖一己性慾之滿足，
    罔顧人倫，不顧A 女未滿14歲之未來人格發展之健全及心靈
    感受，遽對於A 女為強制性交之行為，造成A 女心理上難以
    磨滅之陰影，所為實不可取，且犯後毫無悔意，態度不佳等
    一切情狀，分別量處如主文所示之刑，並定應執行之刑，以
    資懲儆。
據上論斷，應依刑事訴訟法第299 條第1 項前段，刑法第222 條
第1項第2款 、第51條第5 款，判決如主文。
本案經檢察官吳明駿到庭執行職務。
中    華    民    國  100     年    8     月    10    日
                刑事第十九庭  審判長法  官  陳志銘
                                    法  官  陳松檀
                                    法  官  黃宣撫
以上正本證明與原本無異。
如不服本判決應於收受判決後10日內向本院提出上訴書狀，並應
敘述具體理由。其未敘述上訴理由者，應於上訴期間屆滿後20日
內向本院補提理由書(均須按他造當事人之人數附繕本)「切勿逕
送上級法院」。
中    華    民    國   100    年    8     月    11    日
                                    書記官  葉正昭
附錄本案論罪科刑法條全文：
中華民國刑法第222條
（加重強制性交罪）
犯前條之罪而有下列情形之一者，處 7 年以上有期徒刑：
一、二人以上共同犯之者。
二、對未滿十四歲之男女犯之者。
三、對精神、身體障礙或其他心智缺陷之人犯之者。
四、以藥劑犯之者。
五、對被害人施以凌虐者。
六、利用駕駛供公眾或不特定人運輸之交通工具之機會犯之者。
七、侵入住宅或有人居住之建築物、船艦或隱匿其內犯之者。
八、攜帶兇器犯之者。
前項之未遂犯罰之。